【裁判字號】    98,上易,68
【裁判日期】    980409
【裁判案由】    竊盜
【裁判全文】
臺灣高等法院高雄分院刑事判決          98年度上易字第68號
上  訴  人
即  被  告  丁○○
                    現羈押於臺灣高雄看守所
上  訴  人
即  被  告  乙○○
上列上訴人因竊盜案件，不服臺灣屏東地方法院97年度易字第10
10號中華民國97年11月26日第一審判決（起訴案號：臺灣屏東地
方法院檢察署97年度偵字第5491號），提起上訴，本院判決如下
：
     主  文
上訴駁回。
     事實及理由
一、本案經本院審理結果，認第一審判決認事用法及量刑均無不
    當，應予維持，並引用第一審判決書記載之事實、證據及理
    由（如附件）。
二、被告丁○○在本院雖辯稱：在伊車上查獲之安全帽係咖啡色
    ，與證人丙○○所稱之其安全帽是黑色並不相同，顯然該頂
    安全帽並非丙○○所有。另伊並未持T 型扳手犯案，警方在
    伊車內查扣之T 型扳手並將之當成作案所用工具，明顯錯誤
    等語。惟查，經警在被告丁○○所駕駛之車號D7-8838 號自
    小客車內查獲之安全帽一頂，因帽緣生鏽，安全帽上有擦痕
    ，經證人即被害人丙○○指認係置放於其遭竊之車號110-CD
    B 號重型機車上，其所有之安全帽無誤，而經警發還予丙○○等情，業據證人丙○○於警詢中證述在卷，並有屏東縣警
    察局屏東分局扣押物品目錄表附卷可稽，且證人即共同被告
    乙○○在警詢中亦證稱：該（車號110-CDB 號）部重機車上
    之一頂安全帽就是警方在被告丁○○所駕駛之車號D7-883 8
    號自小客車內查扣之安全帽等語。另查，被告丁○○係持經
    警查扣之T 型扳手1 支為工具，竊取本案之2 部機車（車號
    110-CDB 號重型機車、車號UEA-187 號輕型機車），已經證
    人即共同被告乙○○在警詢、偵查中證述明確，且被告丁○○在原審中亦已認罪供承檢察官所起訴之2 件持T 型扳手竊
    盜犯罪事實在卷。是被告丁○○在本院所為上開辯解均係卸
    責之詞，無足採信。被告丁○○提起上訴所執前詞及被告乙○○以原審量刑過重為詞提起上訴，均非可取，上訴為無理
    由，均應予駁回。
三、據上論斷，應依刑事訴訟法第368 條、第373 條，判決如主
    文。
本案經檢察官劉玲興到庭執行職務。
中    華    民    國    98    年    4     月    9    日
                刑事第一庭  審判長法  官  郭雅美
                                  法  官  張意聰
                                  法  官  莊崑山
以上正本證明與原本無異。
本判決不得上訴。
中    華    民    國    98    年    4     月    9    日
                                  書記官  葉淑華
附錄本判決論罪科刑法條：
刑法第321條
犯竊盜罪而有左列情形之一者，處 6 月以上、 5 年以下有期徒
刑：
一、於夜間侵入住宅或有人居住之建築物、船艦或隱匿其內而犯
之者。
二、毀越門扇、牆垣或其他安全設備而犯之者。
三、攜帶兇器而犯之者。
四、結夥三人以上而犯之者。
五、乘火災、水災或其他災害之際而犯之者。
六、在車站或埠頭而犯之者。
前項之未遂犯罰之。
附件：
臺灣屏東地方法院刑事判決              97年度易字第1010號
公  訴  人  臺灣屏東地方法院檢察署檢察官
被      告  丁○○  男  43歲（民國○○年○○月○○日生）
                    身分證統一編號：Ｚ000000000號
                    住屏東縣屏東市○○路403巷2號5樓之1
                     (在押)
            乙○○  女  38歲（民國○○年○○月○○日生）
                    身分證統一編號：Ｚ000000000號
                    籍設屏東縣潮州鎮○○路161之1號
                    現居屏東縣潮州鎮○○路54號
上列被告等因竊盜案件，經檢察官提起公訴（97年度偵字第5491
號），本院改以簡式審判程序審理，判決如下：
    主  文
丁○○攜帶兇器竊盜，累犯，處有期徒刑玖月，扣案T 型扳手壹
支沒收。又共同攜帶兇器竊盜，累犯，處有期徒刑壹年，扣案T
型扳手壹支沒收。應執行有期徒刑壹年柒月，扣案T 型扳手壹支
沒收。
乙○○共同攜帶兇器竊盜，累犯，處有期徒刑柒月，扣案T 型扳
手壹支沒收。
    事  實  及  理  由
一、事實：丁○○曾於民國94年間，因施用毒品案件，為本院以
    94年度訴字第316 號判決判處有期徒刑10月確定。同年間，
    其又因施用毒品案件，為臺灣高等法院高雄分院以95年度上
    訴字第1024號判決判處有期徒刑1 年2 月確定。95年間，其
    又因詐欺案件，為本院以95年度簡上字第185 號判決判處有
    期徒刑8 月確定（與前開判決所處之刑，再經本院以96年度
    聲減字第1029號裁定減刑，並定應執行有期徒刑10月確定）
    ，上開各判決所處之刑接續執行，迄96年10月6 日縮刑期滿
    執行完畢。乙○○亦曾於93年間，因偽造文書案件，為台灣
    士林地方法院以93年度士簡字第944 號判決判處有期徒刑3
    月確定，迄93年12月29日縮刑期滿執行完畢。詎丁○○及乙○○2 人均不知警惕，而為下列竊盜犯行：
    (一)丁○○意圖為自己不法之所有，於97年8 月15日15時30分
      許，駕駛車號D7-8838 號自小客車，搭載不知情之乙○○
      ，行經屏東縣東港鎮○○街14號前（東隆宮旁），見黃鈴
      芳所有之車號UEA-187 號輕型機車停於該處，遂以其所有
      客觀上足供為兇器使用之T 型扳手加以竊取之，得手後騎
      至屏東縣屏東市某處銷贓。
    (二)丁○○及乙○○2 人共同基於意圖為自己不法所有之犯意
      聯絡及行為分擔，於97年8 月16日15時許，由丁○○駕駛
      上開自小客車搭載乙○○，行經屏東縣潮州鎮○○路301
      之1 號前，見丙○○所有之車號110-CDB 號重型機車（附
      安全帽1 頂）停於該處，丁○○遂以其所有客觀上足供為
      兇器使用之T 型扳手加以竊取之。得手後以丁○○騎乘機
      車而乙○○開車之方式，一同前往屏東縣新園鄉○○村○○路66號附近巷弄，由丁○○負責銷贓，乙○○則分得新
      臺幣1 千5 百元。
    (三)嗣於97年8 月20日14時30分許，丁○○與乙○○2 人駕駛
      上開自小客車，行經屏東縣萬丹鄉○○路與和平路口時，
      因該自小客車已被警方鎖定為竊盜犯嫌所使用之交通工具
      而為警方攔下盤查而查獲，並扣得上開安全帽1 頂（已發
      還丙○○）及T 型扳手1 支。
二、證據：本件證據除引用檢察官起訴書之記載（如附件）外，
    並增加引用被告2 人於本院審理中之自白為證據。
三、按所謂兇器，其種類並無限制，凡客觀上足以對人之生命、
    身體安全構成威脅之物品均屬之，且只須行竊時攜帶為已足
    ，不以行為人初有行兇意圖為必要。經查被告丁○○及乙○○2 人行竊時所攜帶之T 型扳手為金屬製品，質地尖銳，是
    該工具足以對人之生命、身體安全構成威脅，客觀上具有危
    險性，應屬於刑法第321 條第1 項第3 款所稱兇器。是就犯
    罪事實欄一、(一)部分，被告丁○○係犯刑法第321 條第1 項
    第3 款之攜帶兇器竊盜罪；就犯罪事實欄一、(二)部分，被告
    丁○○及乙○○2 人均係犯同法第321 條第1 項第3 款之攜
    帶兇器竊盜罪。被告2 人就犯罪事實欄一、(二)犯行有犯意聯
    絡及行為分擔，均為共同正犯。被告丁○○所犯上開2 罪，
    犯意各別，行為互殊，應分論併罰。又被告2 人前各有如事
    實欄所示之科刑及執行情形，各有臺灣高等法院被告前案紀
    錄表附卷足憑，其等於刑之執行完畢後5 年內，故意再犯本
    件有期徒刑之罪，均為累犯，均應依法加重其刑。又按刑法
    第62條所謂發覺，非以有偵查犯罪權之機關或人員確知其人
    犯罪無誤為必要，如有確切客觀之根據而對其發生合理之可
    疑時，即得謂為已發覺（最高法院72年台上字第641 號判例
    參照）。經查，上開事實之查獲過程，乃警方於發現其追查
    之竊盜犯嫌所使用之自小客車後，立即攔車盤查，並分別於
    被告丁○○身上及被告二人所乘坐汽車之後車廂扣得T 型扳
    手1 支及被害人所有之安全帽1 頂（有屏東縣警察局屏東分
    局萬丹分駐所員警郭建章及巡官兼所長趙晉偕製作之偵查報
    告可參，見警卷第2 頁）。是以被告乙○○雖於警方查獲後
    主動向警方坦承犯行，仍與自首要件不符。公訴意旨認其符
    合自首要件，尚有誤會。爰審酌被告2 人之智識程度，被告
    丁○○曾有違反槍砲彈藥刀械管制條例、賭博、麻醉藥品管
    理條例、毒品危害防制條例、詐欺及多次竊盜之犯罪前科，
    被告乙○○則有偽造文書之犯罪前科，本件犯罪之動機、目
    的、手段，犯罪所得之利益，被害人所受損害，乙○○事後
    坦承犯行，丁○○則於本院審理時始坦承犯行等一切情狀，
    分別量處如主文所示之刑，被告丁○○部分並合併定其應執
    行之刑，以資懲儆。扣案T 型扳手1 支，為被告丁○○所有
    ，且為供其等犯罪所用之物，業據其等坦認無訛，故應依刑
    法第38條第1 項第2 款規定宣告沒收。
四、另檢察官雖以被告乙○○於偵察中之陳述，認為被告丁○○
    「未查獲之竊盜犯行不知凡幾，足見被告丁○○具有犯罪之
    習慣且恃之為生，其品行惡劣，僅藉刑之執行實不足以徹底
    根絕惡性，應依竊盜犯贓物犯保安處分條例規定，除處有期
    徒刑4 年外，併予諭知應於刑之執行前令入勞動場所強制工
    作，以達教化之功。」惟檢察官偵查後，僅起訴被告丁○○
    前開兩次竊盜犯行，乙○○陳述之其他被告犯行並未據檢察
    官起訴，故不能以乙○○曾稱被告丁○○尚有其他竊盜行為
    ，即推論被告丁○○「未查獲之竊盜犯行不知凡幾」。因此
    公訴意旨認為「被告丁○○具有犯罪之習慣且恃之為生」一
    語即乏充分依據，依法不能對被告丁○○諭知強制工作。而
    公訴意旨因此求處之刑度與被告丁○○之行為惡性亦不相當
    ，故亦未依檢察官求處之刑度量刑，附此敘明。
據上論斷，應依刑事訴訟法第284 條之1 、第273 條之1 第1 項
、第299 條第1 項前段、第310 條之2 ，刑法第28條、第321 條
第1 項第3 款、第47條第1 項、第51條第5 款、第38條第1 項第
2 款，判決如主文。
中    華    民    國    97    年    11    月    26    日
                  刑事第四庭    法  官  王以齊
附件
臺灣屏東地方法院檢察署檢察官起訴書
                                       97年度偵字第5491號
     被      告  丁○○  男  43歲（民國○○年○○月○○日生）
                         住屏東縣屏東市○○里○○路403巷
                         2號5樓之1
                         國民身分證統一編號：Ｚ000000000號
                         （在押）
                 乙○○  女  38歲（民國○○年○○月○○日生）
                         住屏東縣潮州鎮○○里○○路161之
                         1號
                         國民身分證統一編號：Ｚ000000000號
上列被告因竊盜案件，業經偵查終結，認應提起公訴，茲將犯罪
事實及證據並所犯法條分敘如下：
         犯罪事實
一、丁○○前犯多起持Ｔ型板手竊取機車之竊盜案，其中一件係
    經貴院判處有期徒刑5 月確定，並於民國94年4 月28日以易
    科罰金執行完畢。距其猶不知悔改，竟意圖為自己不法之所
    有，於97年8 月15日下午3 時30分許，由丁○○駕車號Ｄ7
    –8838 號自小客車（車主係乙○○之家人）附載不知情之
     乙○○，行經屏東縣東港鎮○○街14號前（東隆宮旁），
     見黃鈴芳所使用之車號ＵＥＡ-187號重型機車1 部無人看
     管，而由丁○○以其所有之客觀對於他人生命身體有危險
     性而足供作為兇器使用之T 型扳手竊取該部機車得手，丁○○隨之駕該機車前往屏東市銷贓。丁○○又與乙○○共
     同意圖為自己不法之所有，於97年8 月16日下午4 時55分
     許，由丁○○駕車號Ｄ7 –8838號自小客車附載乙○○，
     行經屏東縣潮州鎮○○路301 –1 號前，見丙○○所有車
     號110-ＣＤＢ號重型機車1 部（附安全帽一只）無人看管
     ，而以其所有之客觀對於他人生命身體有危險性而足供作
     為兇器使用之T 型扳手竊取該部機車得手，隨之由丁○○
     駕機車，乙○○開車前往新園鄉○○路66號附近巷弄，由
     丁○○銷贓，得款乙○○分得1500元，惟上揭安全帽及Ｔ
     型板手仍置於該自小客車上。嗣於97年8 月20日下午2 時
     30分許，兩人駕上開自小客車，在萬丹鄉○○路與和平路
     口，為警盤查，乙○○於犯行未發覺前，自首前開竊盜犯
     行，當埸扣得該安全帽及Ｔ型板手。
 二、案經屏東縣政府警察局屏東分局報告偵辦。
       證據並所犯法條
 一、證據清單及待證事實
 １、被告乙○○自白及證述：上開犯罪事實。
 ２、證人丙○○及黃鈴芳之證述、屏東縣政府警察局車輛協尋電
     腦輸入單：前揭犯罪事實
 ３、扣案之物（Ｔ型板手及安全帽）及贓物認領收據（安全帽部
     分）：全部犯罪事實
 ４、路口監視錄影帶播拍照片及現場照片：全部犯罪事實
 ５、被告丁○○之前科：被告丁○○先前多起以Ｔ型板手竊取機
     車。
二、核被告丁○○所為，係2 次犯刑法第321 條第1 項第3 款之
    加重竊盜罪。被告丁○○所犯之上開2次竊盜犯行，時間地
    點均有異，犯意各別，應為數罪，請分論併罰。又丁○○其
    曾受有期徒刑之執行完畢，5年內再犯本件有期徒刑以上之
    罪，為累犯，請依法加重其刑。核被告乙○○所為，係共犯
    刑法第321 條第1 項第3 款之加重竊盜罪。
三、具體求刑：
    審酌被告丁○○年輕力壯，卻不思勤奮工作，甫入監執行完
    畢後，又旋即再犯上開犯行，足見前開所接受之刑罰制裁及
    特別威嚇效果不彰，且矢口否認任何犯行，毫無悔意，再依
    乙○○之供述，未查獲之竊盜犯行不知凡幾，足見被告丁○○具有犯罪之習慣且恃之為生，其品性惡劣，僅藉刑之執行
    實不足以徹底根絕惡性，請依竊盜犯贓物犯保安處分條例規
    定，除處有期徒刑4 年外，併予諭知應於刑之執行前令入勞
    動場所強制工作，以達教化之功。
四、依刑事訴訟法第251條第1項提起公訴。
     此  致
 臺灣屏東地方法院
 中    華    民    國    97    年    10    月    15    日
                                 檢察官  甲  ○  ○
附錄本判決論罪科刑法條：
刑法第321 條第1 項第3 款
犯竊盜罪而有左列情形之一者，處六月以上、五年以下有期徒刑
：
三、攜帶兇器而犯之者。


司法院資訊處製作；財團法人民間司法改革基金會備份。
